臺灣高等法院臺南分院刑事判決　　　　　　九十三年度交上訴字第二一三號　　Ｇ
　　　上　訴　人　臺灣雲林地方法院檢察署檢察官
　　　被　　　告　丙　○　○
右上訴人因被告過失致死案件，不服臺灣雲林地方法院九十三年度交訴字第四號中華
民國九十三年二月十六日第一審判決（起訴案號：臺灣雲林地方法院檢察署九十二年
度偵字第五一一八號），提起上訴，本院判決如左：
      主      文
原判決撤銷。
丙○○從事業務之人，因業務上之過失致人於死，處有期徒刑陸月，如易科罰金，以
參佰元折算壹日。緩刑參年。
      事      實
一、丙○○以養豬為業，平日駕駛小貨車沿路收集餿水以供豬食，係以駕駛為其附隨
    業務之人。民國（下同）九十二年十一月二十三日下午三時五十七分許，丙○○
    駕駛車號ＳＱ－六一一五號之自用小貨車，由南往北方向，駛經雲林縣虎尾鎮頂
    溪里雲七十一號公路三．五公里處之無號誌交岔路口，原應注意行車速度應依標
    誌規定，而該處道路限速四十公里以下，及行經無號誌交岔路口時，應減速慢行
    ，作隨時停車之準備，而依當時情況，並無不能注意之情事，竟疏未注意，猶以
    時速約七十公里之速度超速行駛並通過該路口，適有周姚文花騎腳踏車，由東往
    西方，自支線道車進入幹線道車欲通過該路口時，亦疏未注意左右來車，並讓幹
    線道車先行，而冒然穿越，致丙○○因車速過快，煞車不及，其自用小貨車車頭
    撞擊周姚文花，使周姚文花受有頭部外傷、胸腔破裂等出血性休克當場死亡。丙
    ○○於肇事後，主動打電話將傷者送醫，並在偵查犯罪機關尚未發覺肇事者為何
    人前，主動向前來處理車禍之員警坦承係肇事者，而接受裁判。
二、案經臺灣雲林地方法院檢察署檢察官據報相驗後簽分偵查起訴。
      理      由
一、訊據被告丙○○對於右揭時、地駕車肇事並致被害人周姚文花死亡之事實坦承不
    諱（詳臺灣雲林地方法院檢察署相驗卷第十七、二六頁反面、二七頁、原審卷第
    十七、十九頁、本院九十三年四月八日筆錄），核與死者家屬甲○○之指訴情節
    相符，並有雲林縣警察局虎尾分局惠來分駐派出所受理各類案件紀錄表、處理相
    驗案件初步調查報告暨報驗書、道路交通事故現場圖、道路交通事故調查報告表
    (一)、(二)、財團法人天主教若瑟醫院診斷證明書、臺灣雲林地方法院檢察署相驗屍
    體證明書、勘驗筆錄、驗斷書各一件，及現場照片十四幀等在卷可稽（附於乙○
    ○○○相驗卷第三—十四頁、第二十頁，第二十一頁、第二十四頁、第二十五頁
    、第二十九頁、第三十二頁至第三十六頁），被告之自白核與事實相符。
三、按汽車行駛時，駕駛人應注意車前狀況，並隨時採取必要之安全措施，行車速度
    依標誌之規定，行經無號誌交叉路口時，應減速慢行，作隨時停車之準備。又車
    輛行至無號誌或號誌故障而無交通警察指揮之交岔路口，支線道車應讓幹線道車
    先行，道路交通安全規則第九十四條第三項、第九十三條第一項前段、同條第一
    項第三款、第一百零二條第一項第二款分別定有明文。查前開肇事路段當時天候
    晴、日間自然光線、路面鋪裝柏油、路面乾燥、無缺陷，有卷附道路交通事故調
    查報告表(一)、(二)足稽（附於乙○○○○相驗卷第十三、十四頁），堪認被告並無
    不能注意之情形，惟竟疏於注意，猶以時速約七十公里之速度超速行駛並通過該
    路口，適有周姚文花騎腳踏車駛至，亦疏未注意左右來車，並讓幹線道車先行，
    而冒然穿越，致丙○○煞車不及，該自小貨車車頭撞擊周姚文花，致周姚文花受
    有頭部外傷、胸腔破裂等出血性休克當場死亡，雙方均有過失，灼然甚明。而被
    害人周姚文花確因本件車禍致出血性休克死亡，亦業經臺灣雲林地方法院檢察署
    相驗法醫師相驗明確，有相驗屍體證明書、勘驗筆錄及驗斷書在卷足憑（詳乙○
    ○○○相驗卷第十九、二五、三二—三六頁），是被告之過失行為與被害人死亡
    之結果間有相當因果關係，雖被害人亦有過失，但亦不能免除被告之過失責任。
四、查被告丙○○以養豬為業，平日駕駛小貨車沿路收集餿水以供豬食，係以駕駛為
    其附隨業務之人，因業務上之過失致人於死，核其所為，係犯刑法第二百七十六
    條第二項之業務過失致死罪。被告於肇事後，主動打電話將傷者送醫，並在偵查
    犯罪機關尚未發覺肇事者為何人前，主動向前來處理車禍之員警坦承係肇事者，
    而接受裁判，有雲林縣警察局虎尾分局處理相驗案件初步調查報告暨報驗書在卷
    可憑（附於乙○○○○相驗卷第四頁），被告行為符合自首要件，應依刑法第六
    十二條前段之規定，減輕其刑。
五、原審認被告過失致死之罪證明確，予以論罪科刑，固非無見，惟查本件被害人疏
    未注意左右來車，並讓幹線道車先行，而冒然穿越，亦有過失，原審對此部分，
    疏未審酌，尚有未合，檢察官上訴意旨，雖未指摘及此，僅以原審判處被告有期
    徒刑陸月，如易科罰金，以參佰元折算壹日，緩刑貳年，量刑太輕而指摘原判決
    此部分不當，固無可取，但原判決既有前述可議之處，此部分即屬無可維持，應
    由本院撤銷改判，爰審酌被告素行良好，前無任何犯罪紀錄，且其於犯後坦承犯
    行，並自首接受裁判，犯罪後態度良好等一切情狀，量處有期徒刑六月，並諭知
    如易科罰金以三百元折算一日，末查被告未曾受有期徒刑以上刑之宣告，有卷內
    前科表可查，且已與被害人家屬達成和解，被害人家屬王敦三於原審審理時亦當
    庭表示願意原諒被告，經此偵審教訓，應知警惕諒無再犯之虞，本院認所宣告之
    刑，以暫不執行為適當，併諭知緩刑參年，以勵自新。
六、據上論斷，應依刑事訴訟法第三百六十九條第一項前段、第三百六十四條、第二
    百九十九條第一項前段、刑法第二百七十六條第二項、第六十二條段、第四十一
    條第一項、第七十四條第一款，罰金罰鍰提高標準條例第一條前段、第二條，判
    決如主文。
本案經檢察官林炎昇到庭執行職務。
中    華    民    國      九十三      年      四      月      二十二    日
                                  臺灣高等法院臺南分院刑事第五庭
                                      審判長法官  楊    明    章
                                            法官  沈    揚    仁
                                            法官  戴    勝    利
右正本證明與原本無異。
如不服本判決，應於判決送達後十日內向本院提出上訴狀，其未敘述理由者並應於提
出上訴狀後十日內向本院補提理由書（應附繕本)。
                                      法院書記官  李    珍    鳳
中    華    民    國      九十三      年      四      月      二十三    日
附錄：本判決論罪科刑法條：
刑法第二百七十六條：因過失致人於死者，處二年以下有期徒刑、拘役或二千元以下
                    罰金。
                    從事業務之人，因業務上之過失犯前項之罪者，處五年以下有
                    期徒刑或拘役，得併科三千元以下罰金。
